最　高　行　政　法　院　裁　定
                                     100年度裁字第1390號
聲  請  人　廖文良
上列聲請人因與相對人桃園縣政府等3人間聲請假處分事件，對
於中華民國100年1月27日本院100年度裁字第326號裁定，聲請再
審，本院裁定如下：
　　主  文
再審之聲請駁回。
再審訴訟費用由聲請人負擔。
　　理  由
一、按對於終審法院之裁定有所不服，除合於法定再審原因得聲
    請再審外，不容以其他之方法聲明不服，故不服終審法院之
    裁定而未以聲請再審之程序為之者，仍應視其為再審之聲請
    ，而依聲請再審程序審理裁判。本件聲請人提出非常上訴狀
    對於本院100年度裁字第326號確定裁定（下稱原確定裁定）
    聲明不服，依上說明，仍應視其為再審之聲請，而依聲請再
    審程序審理裁判。次按對於確定裁定聲請再審，應依行政訴
    訟法第283條準用同法第277條第1項第4款之規定表明再審理
    由，此為必須具備之程式。所謂表明再審理由，必須指明確
    定裁定有如何合於行政訴訟法第273條所定再審事由之具體
    情事，始為相當。倘僅泛言有再審事由而無具體情事者，仍
    難謂已合法表明再審理由，所為再審之聲請，即屬不合法。
二、本件聲請人主張原確定裁定有行政訴訟法第273條第1項第13
    款所定事由，對之聲請再審。其聲請意旨略以：民國98年度
    已先行繳納地價稅，因原始物權公證遺失所致，於99年12月
    27日尋獲買賣公證書，所及面積與桃觀耕換字之賣方自耕保
    留地之6筆相合，與他姓無涉，屬單獨所有。再因桃園縣政
    府中壢地政事務所測量課，所作成之假分割套圖量測，前後
    使用長達58年之誤差為7.03平方公尺，因而證實自42年使用
    至今，位置係廣興段重測區707、708、709地號之前身31-4
    、31-5地號位置相合。而與重劃區即系爭改課地價稅666地
    號之前身31-6地號法律上無涉，故其徵收地價稅與當事人無
    關而無效。造因乃係相對人地政機關未依法行政，未即時完
    成自耕保留戶之分割成單獨所有，違反耕者有其田條例第22
    條，導致89年土地權利混同登記錯誤，造成違法課徵地價稅
    。又參照內政部80年統一法及桃園縣政府單一法第7條分管
    事實加以清理而不執行，亦有未依法行政之錯誤，況且，聲
    請人早於原審即提出試算結果而與公證證據面積相同之資料
    。反之，其因引用權利混同違法徵稅下之稅單其納稅主體為
    666地號，當然與受害人現今使用之707、708地號無涉，聲
    請人可以不受其違法課稅，並請依法強制執行分割成單獨所
    有。再言，因前31-6地號亦有不同時段之更予買賣登記事實
    ，按其不同時段取得而有分管事實，縣政府地用科對分管人
    曾姓違規使用而完成罰款，而明確適用統一法及單一法第7
    條有分管事實，故作出分割及補徵收，為絕對必要，以保障
    人民財產權益。又本案於原確定裁定前已提出強制執行保全
    處分，原確定裁定並未作出合理之裁判，此新事證有利於聲
    請人，並請調查證據，以作出強制分割登記等語。惟經核聲
    請意旨無非係就相對人所為之處分是否合法等實體事由，及
    其對於前訴訟程序裁判不服之理由，而對於原確定裁定以其
    並未明前程序原審裁定有何違法情事而駁回其抗告，究有
    如何合於行政訴訟法第273條第1項第13款規定之具體情事，
    則未據明，依上開規定及說明，其聲請自非合法。
三、據上論結，本件聲請為不合法。依行政訴訟法第283條、第
    278條第1項、第104條、民事訴訟法第95條、第78條，裁定
    如主文。
中　　華　　民　　國　　100　 年　　5　　 月　　27　　日
                    最高行政法院第四庭
                        審判長法官　林  茂  權
                              法官　帥  嘉  寶
                              法官　陳  秀  
                              法官　侯　東　昇
                              法官　陳　國　成

以  上  正  本  證  明  與  原  本  無  異
中　　華　　民　　國　　100　 年　　5　　 月　　27　　日
　　　　　　　　　　　　　　　書記官　王　福　瀛